臺灣苗栗地方法院刑事判決　　　　　　　96年度易字第1014號
公　訴　人　臺灣苗栗地方法院檢察署檢察官
被　　　告　己○○
　　　　　　　　　　（現另案在臺灣臺中監獄苗栗分監執行）
　　　　　　丁○○
　　　　　　　　　　（現另案在臺灣臺中監獄苗栗分監執行）
上列被告等因竊盜案件，經檢察官提起公訴（96年度偵字第2939
號），被告於本院審理時就被訴事實為有罪之陳述，經本院裁定
進行簡式審判程序，判決如下：
    主  文
己○○所犯如附表編號一、二、三、六、七所示之竊盜罪，均累
犯，各處如附表編號一、二、三、六、七所示之宣告刑，並均減
為如附表編號一、二、三、六、七示之刑。應執行有期徒刑拾月
。
丁○○所犯如附表編號四、五、六、七所示之竊盜罪，均累犯，
各處如附表編號四、五、六、七所示之宣告刑，並均減為如附表
編號四、五、六、七所示之刑。應執行有期徒刑捌月。
    事  實
一、己○○曾於民國92年間因犯竊盜罪，經本院以92年度苗簡字
    第964 號判決判處有期徒刑4 月確定，於93年7 月10日縮刑
    期滿執行完畢。丁○○前於95年間因犯贓物罪，經本院以95
    年度苗簡字第261 號判決判處有期徒刑4 月確定，並於95年
    6 月6 日易科罰金執行完畢。詎己○○、丁○○仍不知悛悔
    ，獨自基於意圖為自己不法所有之竊盜犯意，或二人共同基
    於意圖為自己不法所有之竊盜犯意聯絡，分別於附表所示之
    時間、地點，以附表所示之方式，竊取如附表所示丙○○等
    人所有之白鐵製農用噴霧器。得手後，分別再將所竊得之白
    鐵製農藥噴霧器，變賣予在苗栗縣竹南鎮中美里9 鄰37 之
    20號經營「海銓舊貨商」不知情之李仁傑。嗣於96年4 月24
    日晚間8 時30分許，己○○與丁○○行經苗栗縣造橋鄉談文
    村台一線100 公里處時，因丁○○另涉違反毒品危害防制條
    例案件經通緝，而為警攔查，己○○、丁○○即在有偵查犯
    罪職權之公務員知悉其附表所示之竊盜犯行前，向苗栗縣警
    察局刑警大隊員警自首犯行，並接受裁判。
二、案經苗栗縣警察局報請臺灣苗栗地方法院檢察署檢察官偵查
    起訴。
    理  由
一、按簡式審判程序之證據調查，不受第159 條第1 項之限制，
    刑事訴訟法第273 條之2 定有明文，是依上開規定，於行簡
    式審判程序之案件，被告以外之人於審判外之陳述，除有其
    他不得作為證據之法定事由外，應認具有證據能力。查本案
    被害人丙○○、甲○○、乙○○、庚○○、壬○○○、辛○○、證人即「海銓舊貨商」負責人李仁傑於警詢時所為陳述
    ，雖係被告以外之人於審判外之陳述，惟因本案採行簡式審
    判程序，復無其他不得作為證據之法定事由，揆諸首揭說明
    ，均應認具有證據能力，合先敘明。
二、上開事實，業據被告己○○、丁○○於警詢、偵查中及本院
    審理時坦承不諱，核與證人即被害人丙○○、甲○○、乙○○、庚○○、壬○○○、辛○○分別於警詢所指述情節相符
    ，復經證人即「海銓舊貨商」負責人李仁傑分別於警詢、偵
    查中證述明確，並有贓物認領保管單5 紙、「收受物品、舊
    貨、五金廢料或廢棄物登記表」1 份、失竊現場及贓物照片
    52張等在卷可證，足認被告二人上開自白與事實相符，堪以
    採信。從而，本案事證明確，被告二人竊盜之犯行均堪認定
    ，應依法論科。
三、核被告己○○、丁○○如附表所為，均係犯刑法第320 條第
    1 項竊盜罪。其等就附表編號6 、7 所示之犯行，有犯意聯
    絡及行為分擔，應論以共同正犯。又被告己○○就附表編號
    1 、2 、3 、6 、7所示竊盜犯行及被告丁○○就附表編號4
    、5 、6 、7 所示竊盜犯行，均犯意個別，行為互殊，俱應
    分論併罰之。又起訴書固指稱被告己○○、丁○○除附表所
    示之竊盜犯行外，尚共同涉犯起訴書附表所載之竊盜犯行，
    惟此部分業經蒞庭檢察官於本院審理時當庭更正減縮，基於
    檢察一體原則，自應以蒞庭檢察官到庭陳述之犯罪事實為本
    件起訴效力範圍，本院就被告己○○、丁○○附表以外之犯
    嫌部分不再加以審究，附此敘明。另被告己○○、丁○○前
    各有如事實欄所載之前案科刑及執行紀錄，分別於93年7 月
    10日、95年6 月6 日執行完畢等情，有卷附臺灣高等法院被
    告前案紀錄表可稽，其等於有期徒刑執行完畢後，5 年以內
    故意再犯本件有期徒刑以上之刑之八罪，均為累犯，各應依
    法加重其刑。再被告二人如附表所示之竊盜犯行，於有偵查
    犯罪職權之機關或公務員發覺前，即向查緝通緝犯而盤查之
    司法警察主動承認竊盜犯行，而接受裁判，此有本案移送書
    、被告二人警詢筆錄在卷可稽（見偵查卷第17、33、60頁）
    ，爰就其等所犯如附表所示之犯行，各依刑法第62條前段規
    定，減輕其刑，並依法先加後減之。爰審酌被告己○○、丁○○均年值青壯，不思以正途賺取金錢，竟為圖不勞而獲，
    恣意竊取他人財物，造成被害人之損失，並危害社會治安及
    民眾財產安全，惟念其等所竊取物品之價值均微，犯後均坦
    承犯行，態度尚稱良好，附表編號1 至5 之行竊方式係被告
    己○○、丁○○各別獨自一人行竊，而附表編號6 、7 所示
    行竊方式係被告己○○、丁○○共同犯案，對社會大眾造成
    之潛在危險程度有異，暨檢察官具體求刑之範圍等一切情狀
    ，分別量處如附表編號1 至7 所示之刑。
四、被告己○○、丁○○行為後，中華民國96年罪犯減刑條例於
    96年7 月4 日公布，於同年月16日施行，本案被告二人上開
    犯罪時間均係在96年4 月24日以前，皆合於中華民國96年罪
    犯減刑條例第2 條第1 項第3 款之規定，且無該條例第3 條
    規定不得減刑之情形，自應依該條例第2 條第1 項第3 款之
    規定各減其刑期2 分之1 ，並定其等應執行之刑。
據上論斷，應依刑事訴訟法第284 條之1 、第273 條之1 第1 項
、第299 條第1 項前段，刑法第28條、第320 條第1 項、第47條
第1 項、第62條前段、第51條第5 款，刑法施行法第1 條之1第1
項、第2 項前段，中華民國96年罪犯減刑條例第2 條第1 項第3
款、第7 條、第10條第1 項，判決如主文。
本案經檢察官黃俊鳴到庭執行職務。
中　　華　　民　　國　　96　　年　　12　　月　  27  　日
                    臺灣苗栗地方法院刑事第一庭
                              法  官  林佩儒
以上正本證明與原本無異。
如不服本判決，應於判決送達後10日內向本院提出上訴狀（應抄
附繕本），其未敘述上訴理由者，應於上訴期間屆滿後20日內補
提理由書狀於本院，上訴於臺灣高等法院臺中分院。告訴人或被
害人如對於本判決不服者，應具備理由請求檢察官上訴，其上訴
期間之計算係以檢察官收受判決正本之日期為準。
                              書記官  葉俊宏
中　　華　　民　　國　　96　　年　　12　　月　　27　　日
附錄論罪科刑法條：
中華民國刑法第320條
意圖為自己或第三人不法之所有，而竊取他人之動產者，為竊盜
罪，處 5 年以下有期徒刑、拘役或 5 百元以下罰金。
意圖為自己或第三人不法之利益，而竊佔他人之不動產者，依前
項之規定處斷。
前二項之未遂犯罰之。
附表：
┌──┬───┬──────┬─────────┬────┬────────┬──────────┐
│編號│行為人│  犯罪時間  │    犯罪地點      │被害人  │失竊財物        │所犯罪名、所處宣告刑│
│    │      │            │                  │        │　數量          │及減刑後刑期        │
│    │      │            │                  │        │                │                    │
├──┼───┼──────┼─────────┼────┼────────┼──────────┤
│1   │己○○│96年4 月13日│苗栗縣後龍鎮海埔里│丙○○  │白鐵製農藥噴霧器│己○○竊盜，累犯，處│
│    │      │            │產業道路：民航幹6 │        │  1個  1        │有期徒刑肆月，減為有│
│    │      │            │左支3 電線桿前方工│        │                │期徒刑貳月。        │
│    │      │            │寮                │        │                │                    │
├──┼───┼──────┼─────────┼────┼────────┼──────────┤
│2   │己○○│96年4月17、 │苗栗縣後龍鎮海埔里│戊○○  │白鐵製農藥噴霧器│己○○竊盜，累犯，處│
│    │      │18日上午8、9│產業道路旁：民航幹│        │  1個           │有期徒刑肆月，減為有│
│    │      │時許        │6 左支6 電線桿前方│        │                │期徒刑貳月。        │
│    │      │            │工寮              │        │                │                    │
├──┼───┼──────┼─────────┼────┼────────┼──────────┤
│3   │己○○│96年4 月17、│苗栗縣後龍鎮海埔里│甲○○  │白鐵製農藥噴霧器│己○○竊盜，累犯，處│
│    │      │18日上午8 、│產業道路旁：民航幹│        │  1個           │有期徒刑肆月，減為有│
│    │      │9 時許      │6 左支9 電線桿前方│        │                │期徒刑貳月。        │
│    │      │            │工寮              │        │                │                    │
├──┼───┼──────┼─────────┼────┼────────┼──────────┤
│4   │丁○○│96年4 月初某│苗栗縣後龍鎮海寶里│乙○○  │白鐵製農藥噴霧器│丁○○竊盜，累犯，處│
│    │      │日          │西濱公路南下車道92│        │  2個           │有期徒刑肆月，減為有│
│    │      │            │公里處產業道路旁：│        │                │期徒刑貳月。        │
│    │      │            │海寶分12左15電線桿│        │                │                    │
│    │      │            │右轉50公尺左、右兩│        │                │                    │
│    │      │            │側工寮            │        │                │                    │
├──┼───┼──────┼─────────┼────┼────────┼──────────┤
│5   │丁○○│96年4 月初  │苗栗縣竹南鎮公館里│庚○○  │白鐵製農藥噴霧器│丁○○竊盜，累犯，處│
│    │      │某日        │1 鄰（公館仔竹南鎮│        │   1個          │有期徒刑肆月，減為有│
│    │      │            │公所路燈編號11302 │        │                │期徒刑貳月。        │
│    │      │            │號路燈前）工寮    │        │                │                    │
├──┼───┼──────┼─────────┼────┼────────┼──────────┤
│6   │己○○│96年4月20日 │苗栗縣竹南鎮崎頂里│壬○○○│白鐵製農藥噴霧器│己○○、丁○○共同竊│
│    │丁○○│上午10時許  │尖筆山軍營岡哨前方│        │   2個          │盜，均累犯，各處有期│
│    │      │            │100 公尺小路右轉50│        │                │徒刑伍月，均減為有期│
│    │      │            │公尺左側工寮      │        │                │徒刑貳月又拾伍日。  │
├──┼───┼──────┼─────────┼────┼────────┼──────────┤
│7   │己○○│96年4月20日 │苗栗縣竹南鎮崎頂里│辛○○  │白鐵製農藥噴霧器│己○○、丁○○共同竊│
│    │丁○○│上午10時許  │尖筆山軍營岡哨前方│        │   1個          │盜，均累犯，各處有期│
│    │      │            │筆尖幹52號電線桿右│        │                │徒刑伍月，均減為有期│
│    │      │            │轉40公尺右側工寮  │        │                │徒刑貳月又拾伍日。  │
└──┴───┴──────┴─────────┴────┴────────┴──────────┘
